【裁判字號】    90,台上,3432
【裁判日期】    900607
【裁判案由】    違反毒品危害防制條例
【裁判全文】
最高法院刑事判決                                九十年度台上字第三四三二號
    上訴人  甲○○
右上訴人因違反毒品危害防制條例案件，不服台灣高等法院台南分院中華民國九十年
三月六日第二審更審判決（九十年度上更(一)字第三四號，起訴案號：台灣雲林地方法
院檢察署八十七年度偵字第二九九八、三一二九、三三九六、三九九九、四三一八號
），提起上訴，本院判決如左：
    主  文
上訴駁回。
    理  由
本件原判決認定上訴人甲○○意圖營利，並基於概括之犯意，於民國八十七年五月中
旬某日、同年六月初及同年六月十七日，先由高國輝打上訴人所有00000000
00號呼叫器聯繫後，上訴人再依約至雲林縣虎尾鎮金冠美保齡球館外道路旁販賣第
一級毒品海洛因與高國輝，連續三次，每次一小包，每包新台幣（下同）二千元。上
訴人販毒所得共計六千元。嗣因高國輝於同年六月十七日被警查獲施用毒品，而供出
係向上訴人購入等情。係以上開事實，業經證人高國輝於警訊、檢察官偵查、第一審
法院審理時指證綦詳，並謂伊係出於自由意思指認及供出上訴人之呼叫器號碼等詞。
復有高某指認上訴人販毒之口卡片及查詢行動電話、呼叫器資料傳真申請單各一份附
卷為證。上訴人亦承認伊使用0000000000號呼叫器聯繫無誤，且高國輝與
上訴人均陳述彼此並無過節，則渠等既無仇隙，衡情高國輝自無誣陷上訴人之必要。
再參以高國輝經警查獲即採尿送驗結果，呈嗎啡陽性反應（此為海洛因吸入人體經水
解必呈嗎啡反應之必然結果），此有雲林縣衛生局煙毒尿液檢驗成績書一份附卷足稽
；又高國輝持有被警查扣之毒品確為海洛因無訛，亦有法務部調查局鑑定通知書在卷
為憑，足見高國輝有購買海洛因施用之習性，其指證合於實情，應屬可信。並明上
訴人應無甘冒刑責平價出賣毒品之理，其有營利之意圖甚明。因認事證明確，上訴人
犯行洵堪認定。為其所憑之證據及認定之理由。而以上訴人否認販賣第一級毒品海洛
因，所辯當時伊人在台北，絕未在上址販賣海洛因與高國輝吸用云云，係飾卸之詞，
不足採信。及高國輝改稱僅於八十七年五月中旬及六月十七日向上訴人購買兩次而已
，或改謂伊係與上訴人合資購買；伊係向綽號「小寶」之不詳姓名之人購買，並未向
上訴人購買云云，係迴護之詞不足信憑。另論述警察雖未在上訴人住處查獲海洛因或
販毒所用之器具，但上訴人未必將之藏在住處內，此難據為有利於上訴人之認定。於
判決理由內詳予指駁及說明。核上訴人所為，係犯毒品危害防制條例第四條第一項之
販賣第一級毒品罪。其前後三次犯行，時間緊接，犯罪構成要件相同，顯係基於概括
犯意為之，應論以連續犯一罪。惟所犯販賣第一級毒品罪，法定本刑為死刑或無期徒
刑，依法不得加重其刑。又公訴人僅起訴上訴人販毒兩次，另一次則與該兩次犯行有
連續犯裁判上一罪之關係，應為起訴效力所及，自得併予審究。因而撤銷第一審關於
上訴人販賣第一級毒品罪部分之判決，適用毒品危害防治條例第四條第一項、第十九
條第一項，刑法第十一條前段、第五十六條、第三十七條第一項，改判仍論上訴人連
續販賣第一級毒品罪。並審酌上訴人犯罪之動機、目的、手段、犯後態度等一切情狀
，量處無期徒刑、宣告褫奪公權終身；及諭知販賣毒品所得六千元依法沒收，如全部
或一部不能沒收時，以其財產抵償之。經核於法並無違誤。上訴人於原審雖辯稱伊在
當時人在台北云云，惟未舉證以供調查，且同一時期內上訴人仍在同一地區轉讓及販
賣第二級毒品，其空言置辯，亦無可取。本件上訴人上訴意旨，或專憑己見，任意為
單純事實上之爭執，或對事實審法院採證、認事職權之適法行使，任意指摘，俱非有
理由，應予駁回。
據上論結，應依刑事訴訟法第三百九十六條第一項，判決如主文。
中      華      民      國     九十     年      六      月      七      日
                              最高法院刑事第七庭
                                  審判長法官  吳  雄  銘
                                        法官  池  啟  明
                                        法官  石  木  欽
                                        法官  郭  毓  洲
                                        法官  吳  三  龍
      右正本證明與原本無異
                                              書  記  官
中      華      民      國     九十     年      六      月     十一     日


司法院資訊處製作；財團法人民間司法改革基金會備份。
